【裁判字號】    97,台上,5758
【裁判日期】    971113
【裁判案由】    違反毒品危害防制條例
【裁判全文】
最高法院刑事判決            九十七年度台上字第五七五八號
上  訴  人  甲○○
                    號5樓（現在台灣台北監獄執行中）
上列上訴人因違反毒品危害防制條例案件，不服台灣高等法院中
華民國九十七年八月七日第二審判決（九十七年度上訴字第二七
七五號，起訴案號：台灣板橋地方法院檢察署九十六年度偵字第
二八五０八號），提起上訴，本院判決如下：
    主  文
上訴駁回。
    理  由
一施用第一級毒品部分：
按刑事訴訟法第三百七十七條規定，上訴於第三審法院，非以判
決違背法令為理由，不得為之。是提起第三審上訴，應以原判決
違背法令為理由，係屬法定要件。如果上訴理由書狀並未依據卷
內訴訟資料，具體指摘原判決不適用何種法則或如何適用不當，
或所指摘原判決違法情事，顯與法律規定得為第三審上訴理由之
違法情形，不相適合時，均應認其上訴為違背法律上之程式，予
以駁回。本件原判決以：依刑事訴訟法第三百五十條第一項、第
三百六十一條第一、二項、第三百六十二條前段、第三百六十七
條之規定，不服地方法院之第一審判決而上訴者，須提出上訴書
狀，並應敘述具體理由；倘上訴人已提出上訴理由，但所提非屬
具體理由者，應由第二審法院以上訴不合法律上之程式，判決駁
回之。而所謂具體理由，必係依據卷內既有訴訟資料或提出新事
證，指摘或表明第一審判決有何採證認事、用法或量刑等足以影
響判決本旨之不當或違法，而構成應予撤銷之具體事由，始克當
之；倘僅泛言原判決認定事實錯誤、違背法令、量刑失之過重或
輕縱，而未依上揭意旨指出具體事由，或形式上雖已指出具體事
由，然該事由縱使屬實，亦不足以認為原判決有何不當或違法者
，皆難謂係具體理由，俾與第二審上訴制度旨在請求第二審法院
撤銷、變更第一審不當或違法之判決，以實現個案救濟之立法目
的相契合，並節制濫行上訴。本件上訴人甲○○不服第一審關於
論處上訴人施用第一級毒品罪刑部分之判決，提起第二審上訴，
雖明上訴理由為：上訴人為警查獲時，警員所採集之尿液係出
於不正當及有瑕疵之方法取得，可能摻入他人排放之尿，程序並
非適法云云。惟上訴人為警查獲時所採集尿液之 DNA，經與上訴
人之唾液送驗比對相同，足見確係上訴人本人所有，業據第一審
判決詳載所憑理由及依據。上訴人之第二審上訴，猶執與在第一
審相同辯詞，卻未具體明該尿液係出於何不正當或瑕疵之方式
採集，亦未具體明第一審判決所為之證據取捨，有何違法或不
當之處，顯未依卷內既有訴訟資料或提出新事證，指摘或表明第
一審判決有何採證認事、用法或量刑等足以影響判決本旨之不當
或違法，揆諸上開說明，自非屬得上訴第二審之具體事由。因認
本件第二審上訴不合上訴之法定要件，而判決駁回其第二審之上
訴，已詳其論斷之理由。上訴意旨並未依據卷內訴訟資料，具
體指摘原判決之上開論述不適用何種法則或如何適用不當，仍以
警方採尿過程有瑕疵，採集之尿液非上訴人所有等由為事實上之
爭執，顯與法律規定得為第三審上訴理由之違法情形不相適合。
衡以前開說明，此部分之上訴為違背法律上之程式，應予駁回。
二施用第二級毒品部分：
按刑事訴訟法第三百七十六條所列各罪之案件，經第二審判決者
，不得上訴於第三審法院，為該法條所明定。本件上訴人施用第
二級毒品部分，原審係依毒品危害防制條例第十條第二項之罪論
處罪刑，核屬刑事訴訟法第三百七十六條第一款之案件。依首開
說明，既經第二審判決，自不得上訴於第三審法院，上訴人猶提
起上訴，顯為法所不許，應予駁回。
據上論結，應依刑事訴訟法第三百九十五條前段，判決如主文。
中    華    民    國  九十七  年   十一   月   十三   日
                      最高法院刑事第五庭
                          審判長法官  陳  正  庸
                                法官  賴  忠  星
                                法官  林  秀  夫
                                法官  宋      祺
                                法官  陳  祐  治
      本件正本證明與原本無異
                                      書  記  官
中    華    民    國  九十七  年   十一   月   二十   日
                                                      K


司法院資訊處製作；財團法人民間司法改革基金會備份。
